【裁判字號】    99,司財管,50
【裁判日期】    990909
【裁判案由】    選任遺產管理人
【裁判全文】
臺灣彰化地方法院民事裁定            99年度司財管字第50號
聲  請  人  甲○○
關  係  人  王士銘律師
上列聲請人聲請為被繼承人乙○○選任遺產管理人事件，本院裁
定如下：
    主  文
選任王士銘律師為被繼承人乙○○之遺產管理人。
准許對被繼承人乙○○之繼承人為公示催告。
被繼承人之繼承人，應自前項公示催告最後登載新聞紙之日起，
捌個月內承認繼承。上述期限屆滿而無繼承人承認繼承時，被繼
承人之遺產，於清償債權並交付遺贈物後，如有賸餘，即歸屬國
庫。
聲請人應於收受本裁定之日起柒日內，將本裁定登載於公報、新
聞紙或其他相類之傳播工具，並將登載證據檢送本院，逾期視為
撤回公示催告之聲請。
程序費用由被繼承人乙○○之遺產負擔。
    理  由
一、本件聲請意旨略以：聲請人與呂紅毛共有坐落臺灣省彰化縣
    和美鎮○○○段塗厝厝小段820地號、821地號共二筆土地，
    呂紅毛於民國（下同）29年2月27日死亡，乙○○（男，民
    國26年2月27日出生，生前籍設日據時代地址臺中州彰化郡
    和美庄在塗厝厝字塗厝厝821番地）為其繼承人，惟乙○○
    亦於35年10月18日死亡而再無繼承人亦無遺產管理人，致聲
    請人之共有物分割請求權無法行使，為保障權益，爰依民法
    第1178條第2項向本院聲請選任遺產管理人等語。
二、按：繼承開始時，繼承人之有無不明者，而無親屬會議或親
    屬會議未於法院所定六個月以上期限內選定遺產管理人者，
    利害關係人或檢察官，得聲請法院選任遺產管理人，並由法
    院依前項規定為命繼承人於期限內承認繼承之公示催告，此
    觀民法第1177條、1178條規定可知。
三、查：聲請人主張之事實，業據提出除戶戶籍謄本、繼承系統
    表、土地謄本、彰縣和美地政事務所99年5月18日土地登記
    案件補正通知書影本各一份為證，經核無訛，堪信屬實。核
    以登記與聲請人共有坐落臺灣省彰化縣和美鎮○○○段塗厝
    厝小段820地號、821地號共二筆土地者雖為呂紅毛（應有部
    分皆為6分之1），惟呂紅毛及其配偶呂氏麵相繼死亡後，該
    土地乃統由養子乙○○再轉繼承無誤，是以聲請人既為前開
    土地之共有人，為請求分割之必要，對乙○○死亡而遺產無
    人管理之狀態自有利害關係，故其選任遺產管理人之聲請應
    予准許。
四、次查：衡諸民法關於遺產管理人職務之規定，涉及法律相關
    專業知識，而律師不但具有法律相關專業知識，其行止亦受
    律師法之規範，是由其擔任被繼承人之遺產管理人，應稱妥
    適，茲王士銘律師（住址：臺灣省臺中縣大里市○○路345
    號，電話：00-00000000）同意擔任本件遺產管理人乙節，
    有彰化律師公會志願擔任遺產管理人名單、本院公務電話記
    錄各一份在卷可考，故選任王士銘律師為被繼承人之遺產管
    理人，處理關於被繼承人遺產之相關法律關係。
五、依非訟事件法第157條，爰裁定如主文。
六、如對本裁定抗告，須於裁定送達後10日之不變期間內，向本
    院提出抗告狀，並繳納抗告費新臺幣1,000元。
中    華    民    國    99    年    9     月    9     日
                  家事法庭      司法事務官  康景翔

司法院資訊處製作；財團法人民間司法改革基金會備份。
